# 对子公司增资合并处理

提问人：花修罗 时间：2015-09-14 09:28:40
背景：2015.5，第一次收购：A从B收购55%C股权，收购对价 673 万，C注册资本 300 万，A对应出资额为 165 万；（因为之前B是以知识产权出资的，所以收购后C章程上注明A出资方式也是以知识产权出资）。 合并日C账面资产=其他应收股东 3 万元+无形资产 297万，权益=实收资本 300 万元 。同月，A环增资 2000 万，全部为货币出资，其中 150 万增加注册资本， 1850 万作为资本公积，少数股东未同步增资，增资后C注册资本变为 450 万，A环持股比例由55%变为70%。 C具体的抵消分录分析： 1 、合并日抵消分录 DR：实收资本 300 万 无形资产—评估增值 9,236,364元 【注 1 】 DR：长期股权投资 673 万 少数股东权益5,506,364元【注 2 】 【注 1 】：等于 = 收购日净资产公允价值 673 万÷55%=12,236,364元 减去 C收购日净资产账面价值 300 万=9,236,364元 【注 2 】：等于 =收购日净资产公允价值12,236,364元 ×45% = 5,506,364元2 、抵消A增资 DR：实收资本 150 万 资本公积 1850 万 CR：长期股权投资 2000 万DR：无形资产—评估增值 5,949,350 【注 3 】 CR：少数股东权益 5,949,350 【注 4 】 【注 3 】：等于 = 增资日净资产公允价值 （ 673 万+增资 2000 万）÷增资后持股比例70% = 38,185,714元，再减去增资日净资产账面价值 包括 450 万实收资本+1850万资本公积，后等于15,185,714元，再减去收购日确认的无形资产评估增值数9,236,364元，等于5,949,350元； 【注 4 】：等于 = 增资日净资产公允价值38,185,714元 × NCI增资后比例30%=11,455,714元，再减去收购日确认的少数股东权益数5,506,364元，等于5,949,350元。
麻烦帮忙看一下，这个少数股东权益抵的对不对？

回答人：chenyiwei
1 、因为“C公司目前除了无形资产什么都没有”，所以C在被收购时不构成“业务”，在收购日的合并抵销中不考虑递延所得税是合理的。 2 、应注意区分后续单方面增资 2000 万与取得控制权的交易是否构成“一揽子交易”。如果不构成一揽子交易，则后续的单方面增资就是一项收购少数股权的交易，在合并报表层面应调整资本公积的金额＝增资后少数股东权益－增资前少数股东权益＝（12,236,363.64 ＋20,000,000.00） 30% － 12,236,363.64 45%＝ 4,164,545.45 。如果构成一揽子交易的，即整体上构成一项控制权收购交易，则合计出资 2673 万元获取其 70 ％股权，意味着其整体公允价值为 38,185,714.29元，应确认少数股权 11,455,714.29 元。